【裁判字號】    96,訴,5306
【裁判日期】    970114
【裁判案由】    強盜等
【裁判全文】
臺灣高雄地方法院刑事裁定              96年度訴字第5306號
聲  請  人
即  被  告  丙○○
            乙○○
上  1   人
指定辯護人  本院公設辯護人丁○○
上列被告因強盜等案件，聲請具保停止羈押或解除禁止接見通信
，本院裁定如下：
    主  文
聲請駁回。
    理  由
一、聲請意旨略以：聲請人即被告丙○○雖有搶奪前科，然有正
    當工作，本件係因欠債而犯案，現債務已處理完畢，並無反
    覆實施同一犯罪行為之虞，且坦承犯行，有固定住所，為家
    中經濟支柱，無逃亡之虞，爰聲請具保停止羈押；聲請人即
    被告乙○○白天工作，晚上就學，父親年邁，身體欠佳，爰
    聲請具保停止羈押或解除禁止接見通信。
二、經查：
  (一)被告丙○○因搶奪等案件，前經本院訊問後，認其涉犯刑法
    第321 條第1 項之加重竊盜罪、同法第325 條第1 項搶奪罪
    嫌，犯罪嫌疑重大，有事實足認被告丙○○有反覆實施同一
    犯罪之虞，並有羈押之必要，於民國96年12月14日，依刑事
    訴訟法第101 條之1 第1 項第5 款、第6 款規定，裁定予以
    羈押；被告乙○○因加重強盜罪嫌，前經本院訊問後，認其
    涉犯刑法第330 條第1 項之加重強盜罪，犯罪嫌疑重大，所
    犯為最輕本刑5 年以上有期徒刑之罪，有事實足認有勾串共
    犯或證人之虞，並有羈押之必要，於同日，依刑事訴訟法第
    101 條第1 項第2 款、第3 款規定，予以羈押。
  (二)被告丙○○自96年9 月17日起至96年10月16日止，與被告甲○○共同以T 型扳手撬開車門，竊取他人自小客車3 次；自
    96年9 月28日起至96年10月15日止，與被告甲○○共同以行
    竊之自用小客車或機車為工具，搶奪他人財物4 次之事實，
    ，業據被告丙○○於警詢、偵查及本院審理時供承不諱。核
    與證人即被害人癸○○、壬○○、鐘怡吟、黃楊茜、庚○○
    、辛○○、葉石素於之證述相符。此外，復有扣押筆錄、扣
    押物品目錄表、扣押物品收據、贓物認領保管單、監視器翻
    拍照片、車輛協尋電腦輸入單可參。堪認被告丙○○涉犯加
    重竊盜及搶奪罪嫌，犯罪嫌疑重大。審酌被告丙○○在1 個
    月間，以上開手法，共竊盜3 次、搶奪4 次，足認被告丙○○有反覆實施加重竊盜及搶奪犯罪之虞，且有繼續羈押之必
    要，故羈押之原因仍然存在。又本院並未以被告丙○○逃亡
    或有事實足認為有逃亡之事實，為羈押原因，故被告丙○○
    辯稱：現有固定住所，且為家中經濟支柱，無逃亡之虞等語
    ，自非本院應予審酌是否停止羈押之理由。本件被告丙○○
    羈押之原因既仍存在，其聲請具保停止羈押，自難准許，應
    予駁回。
  (三)被告乙○○否認加重強盜罪嫌，然被告乙○○於本院審理時
    坦認：伊駕駛白色自小客車攔下被害人機車，被告甲○○與
    姓名年籍均不詳綽號「阿迪」之男子共乘另1 部車，由「阿
    迪」下車行搶等語；參以證人即被害人戊○○、己○○警詢
    及偵查中證述：被告乙○○下車後，出手勒住被害人頸部等
    語，及卷附之贓物認領保管單，足認被告乙○○涉犯加重強
    盜罪嫌，犯罪嫌疑重大。又核被告乙○○與被告甲○○就上
    開犯嫌之供述多有出入，在事實有待釐清、查證，及共犯「
    阿迪」尚未到案下，有事實足認被告乙○○仍有勾串共犯或
    證人之虞，並有繼續羈押之必要，故羈押之原因仍然存在。
    至被告乙○○上開所辯，均非本院應審酌是否停止羈押之原
    因。本件被告乙○○羈押之原因既仍存在，其聲請具保停止
    羈押或解除禁止接見通信，均難准許，應均予駁回。
三、依刑事訴訟法第220 條，裁定如主文。
中    華    民    國    97    年     1    月    14    日
                  刑事第十五庭審判長法  官  方百正
                                    法  官  王碧瑩
                                    法  官  方錦源
以上正本證明與原本無異。
如不服本裁定，應於收受送達後5 日內向本院提出抗告狀
                                    書記官  鄧思辰
中    華    民    國    97    年    1     月    14    日


司法院資訊處製作；財團法人民間司法改革基金會備份。
